臺灣高等法院臺中分院刑事判決　　　　　　　　　九十一年度交上易字第六九八號
　　上　訴　人　臺灣南投地方法院檢察署檢察官
　　上　訴　人
　　即　被　告　乙○○
右上訴人因過失傷害案件，不服臺灣南投地方法院九十年度交易字第一三八號中華民
國九十一年三月四日第一審判決（起訴案號：臺灣南投地方法院檢察署九十年度偵字
第二三三八號），提起上訴，本院判決如左：
      主  文
上訴駁回。
乙○○緩刑參年。
      事  實
一、乙○○於民國八十九年十一月二十一日十一時許，駕駛車牌號碼ＷＰ—五五八五
    號自用小客車，沿南投縣台十四號公路由南投往埔里方向行駛，行經該路段四十
    四公里之彎道即南投縣國姓鄉○○路○段二二四之一號之中央分向島缺口處時，
    本應注意駕車行經彎道、無號誌之分向島缺口，應減速慢行，作隨時停車之準備
    ，且應注意車前狀況，隨時採取必要之安全措施，而當時雖天候遇雨，然係白天
    自然光線，路面無缺陷，道路無障礙物，視距良好，並無其他不能注意之情事，
    竟疏未注意減速慢行，適前方恰有丙○○駕駛車牌號碼ＢＴ—○四○二號自用小
    客車，與其同行向暫停於中央分向島缺口處準備迴轉，翁旭鈞煞車不及，遂向前
    追撞丙○○之自用小客車行李箱左後方，丙○○車輛因承受撞擊力道瞬間擺向對
    向車道，致與正常行駛於對向車道而無從防範之徐秋錦所駕駛車牌號碼ＥＴ—八
    三二號自用小貨車再生碰撞，致丙○○受有左胸痛、左膝挫傷併擦傷等傷害。翁
    旭鈞於肇事後，在未經有偵查權之機關或公務員發覺為犯嫌前託人電話報警，並
    已報明其為肇事者及肇事地點，請警方前往處理而願接受裁判。
二、案經丙○○訴由臺灣南投地方法院檢察署檢察官偵查起訴。
      理  由
一、訊據被告乙○○對於右揭時、地，駕車肇事致丙○○受傷之事實坦承不諱，惟辯
    稱：告訴人係由路旁小路突然衝出，並非暫停於中央分向島缺口處，伊事後已與
    告訴人達成和解，原審量刑過重云云。
二、本院查：
  (一)右揭事實，業據告訴人丙○○於警訊、偵查及原審調查中指訴綦詳，核與證人徐
    秋錦於警訊中證稱：丙○○所駕駛車輛係暫停於中央分隔島缺口處準備迴轉等語
    相符，並有南投縣警察局道路交通事故調查報告表一紙、現場照片四張及馬偕紀
    念醫院、私立中山醫學院附設孫中山先生紀念醫院分別出具診斷證明書各一紙在
    卷可稽。
  (二)被告於警訊及原審調查中均辯稱：告訴人係突然變換車道云云，嗣於原審審理及
    本院調查中又改稱：告訴人係自路旁小路衝出云云，所辯先後不一，已難採信，
    而證人徐秋錦於正常行駛中無端受累，與被告亦無夙怨，且其自用小貨車係遭告
    訴人車輛瞬間擺向車道而生碰撞，苟告訴人亦有不當駕駛之過失情節屬實，在肇
    事責任未經釐清前，徐秋錦當無獨獨袒護告訴人一方之理，其證詞自堪採信，是
    被告前開辯解，無非卸責之詞，顯無可採。
  (三)按駕駛汽車行經彎道、無號誌之交岔路口時，應應減速慢行，作隨時停車之準備
    ，且應注意車前狀況，隨時採取必要之安全措施，道路交通安全規則第九十三條
    第一項第三款、第九十四條第三項前段定有明文。被告駕車自應注意上述道路交
    通安全規定，且當時雖天候遇雨，然係白天自然光線，路面無缺陷，道路無障礙
    物，視距良好，並無其他不能注意之情事，有前揭交通事故調查報告表可稽，詎
    被告竟疏未減速慢行亦未注意前方路況，顯有過失。
  (四)本件事故經先後送請臺灣省南投縣車輛行車事故鑑定委員會及臺灣省車輛行車事
    故覆議鑑定委員會鑑定結果，亦認為「被告駕駛自用小客車，行經彎道路段未減
    速慢行，且未注意車前狀況，隨時採取必要之安全措施，由後撞擊前方待轉車輛
    ，為肇事原因。」、「被告雨天駕駛自用小客車，行經彎道、無號誌分向島缺口
    ，未減速慢行，且未注意車前狀況，隨時採取必要之安全措施，由後撞擊前方待
    轉車輛，衍生連環肇事，為肇事原因」等情，有上開鑑定委員會、覆議鑑定委員
    會分別於九十年四月十九日投鑑字第九○○○七四號函所附鑑定意見書、同年六
    月二十一日府覆議字第九○○九五二號函各一紙附卷可憑。又被告上開過失行為
    ，核與告訴人所受傷害間，具有相當因果關係，其犯行洵堪認定，應依法論科。
三、核被告翁旭鈞所為，係犯刑法第二百八十四條第一項前段之過失傷害罪。又被告
    於肇事後，在未經有偵查權之機關或公務員發覺為犯嫌前託人電話報警，並已報
    明其為肇事者及肇事地點，請警方前往處理而願接受裁判，南投縣警察局埔里分
    局北山派出所出具查詢表一紙附卷可佐，核與自首要件相符，應依刑法第六十二
    條前段之規定減輕其刑。原審因而適用刑事訴訟法第二百九十九條第一項前段，
    刑法第二百八十四條第一項前段、第六十二條前段、第四十一條第一項前段，罰
    金罰鍰提高標準條例第一條前段、第二條等規定，審酌被告並無前科素行、過失
    之程度、告訴人所受傷害、事後與告訴人和解之情形等一切情狀，量處有期徒刑
    三月，並諭知易科罰金之折算標準，其認事用法核無違誤，量刑亦屬允當，公訴
    人上訴意旨指摘量刑過輕，被告上訴意旨猶執陳詞否認係自後撞擊暫停於中央分
    向島缺口處準備迴轉之告訴人駕駛車輛，兩者上訴均為無理由，應予駁回。復查
    被告前未曾受有期徒刑以上刑之宣告，有台灣南投地方法院檢察署刑案資料查註
    紀錄表附於偵查卷可稽，因一時過失，致罹刑章，且犯後已與告訴人達成和解，
    有和解書影本附卷可查，經此教訓，當知所警惕，應無再犯之虞，本院認對被告
    所宣告之刑，以暫不執行為適當，爰併宣告緩刑三年。
四、據上論斷，應依刑事訴訟法第三百六十八條，刑法第七十四條第一款，判決如主
    文。
本案經檢察官甲○○到庭執行職務。
中      華      民      國      九十一   年       五      月   二十九   日
                                    臺灣高等法院臺中分院刑事第四庭
                                          審判長法  官  洪  耀  宗
                                                法  官  吳  重  政
                                                法  官  劉  登  俊
右正本證明與原本無異。
不得上訴。
                                                書記官  鄧  智  惠
中      華      民      國      九十一   年       五      月     三十   日
                                                                        Ｉ
